# 承租的土地用于种植

提问人：cpapitter 时间：2023-08-14 17:33:04
请教陈版，承租的土地用于种植（ 1 ）这块地是适用新租赁准则还是生产性生物资产？根据国际会计准则第 41 号农业（IAS 41 Agriculture）中解释“农业用地（Agricultural land）：在农业活动中直接用于支持和维持生物资产的土地；然而，土地本身不是生物资产。”，按照解释要求，是否不适用生物资产而应该按照新租赁准则处理 （ 2 ）因为种植有季节性，在种植期间，使用权资产折旧摊销费计入生产成本，那么在非种植期间计入生产成本还是管理费用呢？如果按照 2022 年年报通知要求：“企业应当按照固定资产准则、《企业会计准则第 6 号——无形资产》（财会〔 2006 〕 3 号）等相关规定，在停工停产期间继续计提固定资产折旧和无形资产摊销，并根据用途计入相关资产的成本或当期损益。”推定，那么土地非种植期间的折旧费也应计入生产成本。请教陈版，以上判断是否合理

回答人：chenyiwei
1 、是，农用土地不适用生物资产准则，应视情况采用无形资产或者租赁准则处理。
2 、非种植期间的使用权资产折旧应直接计入营业成本，不计入该土地上的农产品生产成本。

提问人：cpapitter 时间：2023-08-17 15:52:04
请教陈版，非种植期间的折旧计入营业成本而非生产成本，因为没对应的收入产生，这是基于什么考虑？

回答人：chenyiwei
参考季节性停工期间的人工、机器设备折旧等固定成本的处理。